【裁判字號】    95,上訴,706
【裁判日期】    950523
【裁判案由】    毒品危害防制條例
【裁判全文】
臺灣高等法院刑事判決                 95年度上訴字第706號
上  訴  人  臺灣臺北地方法院檢察署檢察官
被      告  甲○○
上列上訴人因毒品危害防制條例案件，不服臺灣臺北地方法院94
年度訴字第586號，中華民國95年1月27日第一審判決（起訴案號
：臺灣臺北地方法院檢察署94年度毒偵字第 199號、94年度毒偵
字第317號），提起上訴，本院判決如下：
    主  文
上訴駁回。
    事  實
一、甲○○於民國八十三年間曾因違反槍砲彈藥刀械管制條例等
    案件，經臺灣臺北地方法院以八十三年度訴字第二三三三號
    判決處有期徒刑二年確定，經送監執行後，於八十七年一月
    二十三日始因縮短刑期假釋出監（期間另經執行感訓處分）
    ，迄八十九年四月十九日刑期屆滿，於所餘刑期內未經撤銷
    假釋，以已執行論。又於八十九年間因施用毒品案件，經臺
    灣臺北地方法院以八十九年度毒聲字第二六八四號裁定送觀
    察、勒戒後，認有繼續施用毒品之傾向，再由該院以八十九
    年度毒聲字第三一一一號裁定令入戒治處所施以強制戒治，
    嗣於九十二年四月五日戒治期滿後釋放，並由臺灣臺北地方
    法院檢察署檢察官於九十二年五月二十八日以九十二年度戒
    毒偵字第七五號為不起訴處分確定。詎甲○○猶不思悔改，
    竟於前開強制戒治執行完畢後五年內之九十三年十一月七日
    起至九十四年一月二十四日止之期間，基於施用第一級毒品
    海洛因之概括犯意，在臺北縣永和市、深坑鄉等地區加油站
    、電動遊藝場之廁所內，以每四至五日施用一次之頻率，將
    海洛因粉末溶解後以注射針筒施打入體內之方式，連續施用
    第一級毒品海洛因。嗣於：
  (一)九十三年十一月八日十五時五十分許，在臺北縣深坑鄉○○
    路○段十五號之加油站廁所內施用第一級毒品海洛因後，適
    有臺北縣政府警察局新店分局警員至該處巡邏而發現甲○○
    形跡可疑，遂予以盤查，盤查期間發現其上衣口袋放置注射
    針筒一支，甲○○便提出供警方扣案，並配合警方採取其尿
    液送驗。嗣經鑑定人判定其尿液呈嗎啡（海洛因水解反應）
    陽性反應，始查獲上情。
  (二)九十四年一月二十五日一時四十五分許，在臺北市中正區○
    ○○路○段一五九號前因形跡可疑，為臺北市政府警察局中
    正第二分局警員攔查，經徵得甲○○之同意後實施搜索，並
    於其所攜帶之手提袋內扣得海洛因一包（淨重零點四三公克
    ）及注射針筒一支。經配合警方採取尿液送驗後，鑑定人判
    定其尿液呈嗎啡及安非他命陽性反應（施用第二級毒品部分
    ，業經原審判處罪刑確定），因而查獲。
二、案經臺北縣政府警察局新店分局及臺北市政府警察局中正第
    二分局報請臺灣臺北地方法院檢察署檢察官偵查起訴。
    理  由
一、上述事實，已據被告甲○○坦白承認，又其於九十三年十一
    月八日經查獲後於警察局所採集之尿液經送檢驗結果，呈現
    嗎啡陽性反應、九十四年一月二十五日為警查獲後於警察局
    所採集之尿液經送檢驗結果，則呈現嗎啡陽性反應之事實，
    有臺灣檢驗科技股份有限公司九十三年十一月十八日濫用藥
    物尿液檢驗報告、臺灣尖端先進生技醫要股份有限公司九十
    四年一月三十一日濫用藥物檢驗報告各一紙可稽，此為鑑定
    機關本於專業知識及以精密儀器測試後所得之結論，自可憑
    信，而扣案之白色粉末狀物體一包（淨重零點四三公克，空
    包裝重零點二三公克）經法務部調查局鑑驗之結果，含有第
    一級毒品海洛因成分，有該局九十四年四月十一日調科壹字
    第０二０００七０二０號鑑定通知書附卷可稽，故被告自白
    施用海洛因，應與事實相符，而堪採信。又被告曾於八十九
    年間因施用毒品案件，經原審法院以八十九年度毒聲字第二
    六八四號裁定送觀察、勒戒後，認有繼續施用毒品之傾向，
    再由原審法院以八十九年度毒聲字第三一一一號裁定令入戒
    治處所施以強制戒治，嗣於九十二年四月五日戒治期滿後釋
    放，並由臺灣臺北地方法院檢察署檢察官於九十二年五月二
    十八日以九十二年度戒毒偵字第七五號為不起訴處分確定等
    情，有本院被告全國前案紀錄表一份附卷足憑，故本案事證
    明確，被告於前開強制戒治完畢後五年內，再次施用海洛因
    之犯行，堪以認定。
二、查海洛因係毒品危害防制條例第二條第二項第一款所定之第
    一級毒品，不得非法持有、施用。故核被告施用海洛因之行
    為，係犯毒品危害防制條例第十條第一項施用第一級毒品罪
    ；而其於施用海洛因前或後之持有海洛因犯行，為其施用之
    高度行為所吸收，不另論罪。被告多次施用海洛因之行為，
    時間緊接，手法相同，所犯係犯罪構成要件相同之罪名，顯
    係基於概括犯意而反覆為之，應依連續犯規定，論以一罪，
    並加重其刑。查被告前於八十三年間曾因違反槍砲彈藥刀械
    管制條例等案件，經原審法院以八十三年度訴字第二三三三
    號判決處有期徒刑二年確定，經送監執行後，於八十七年一
    月二十三日始因縮短刑期假釋出監，迄八十九年四月十九日
    刑期屆滿，於所餘刑期內未經撤銷假釋，以已執行論之事實
    ，有本院被告全國前案紀錄表一份在卷可稽，故其於五年以
    內再犯本案有期徒刑之罪，為累犯，應加重其刑。被告就施
    用第一級毒品海洛因犯行，有二種刑罰之加重事由，應依法
    遞加重之。原審同此事實認定，依毒品危害防制條例第10條
    第 1項，刑法第11條、第56條、第47條之規定，並審酌被告
    曾因施用毒品經令入戒治處所強制戒治後，仍未能戒斷其施
    用毒品之惡習，足見其陷溺已深，惟因施用毒品均僅係戕害
    其自己身心並無加害他人，犯罪後坦承犯行、態度尚稱良好
    等一切情狀，量處有期徒刑十月。扣案之海洛因一包（淨重
    零點四三公克）屬於第一級毒品，依毒品危害防制條例第18
    條第1項前段之規定，沒收銷燬之。扣案之注射針筒2支，均
    為被告所有供施用海洛因所用之器具，然並非專供施用毒品
    之器具，依刑法第38條第1項第2款規定沒收。而上開注射針
    筒上附著微量之第一級毒品海洛因之事實，業經臺灣檢驗科
    技股份有限公司鑑驗屬實，有該公司94年9月26日檢驗報告
    一紙附卷可稽，併依毒品危害防制條例第18條第1項前段規
    定沒收銷燬，原審判決之認事、用法、及量刑均無不當。
三、公訴人上訴意旨以：被告另於本件判決前之九十四年十二月
    十九日下午四時十二分為警採尿前二十六小時內某時，在不
    詳地點，施用第一級毒品，有臺北縣政府警察局永和分局刑
    事案件報告書、查獲違反毒品危害防制條例案件犯嫌代碼對
    照表、台灣檢驗科技股份有限公司濫用藥物尿液檢驗報告各
    一份可稽，被告上開犯行與本件犯罪時間緊接，手段相同，
    觸犯構成要件相同之罪名，顯基於概括犯意而為之，為連續
    犯，屬裁判上之一罪，應為起訴效力所及，原審未及斟酌審
    判，故提起上訴，請撤銷原判決，另為適當之判決云云。惟
    查，本件被告甲○○施用第一級毒品之時間為 93年11月7日
    起至 94年1月24日止，而公訴人上訴意旨所述被告甲○○施
    用第一級毒品之時間係94年12月29日下午 4時往前回溯26小
    時內某時，該犯行時間距離本件被告最後一次犯行時間，已
    超過11個月，難認該次犯行與本件犯罪時間緊接，有連續犯
    之關係。從而，本件上訴並無理由，應予駁回。
據上論斷，應依刑事訴訟法第368條，判決如主文。
本案經檢察官周誠南到庭執行職務。
中    華    民    國    95    年    5     月    23    日
                  刑事第四庭審判長法  官  蔡秀雄
                                  法  官  周煙平
                                  法  官  沈宜生
以上正本證明與原本無異。
如不服本判決，應於收受送達後十日內向本院提出上訴書狀，其
未敘述上訴之理由者並得於提起上訴後十日內向本院補提理由書
（均須按他造當事人之人數附繕本）。
                                  書記官  陳雅加
中    華    民    國    95    年    5     月    24    日


司法院資訊處製作；財團法人民間司法改革基金會備份。
